臺灣士林地方法院交通事件裁定　　　　　　　　　九十二年度交聲字第一一二四號
　　原處分機關　台北市交通事件裁決所
　　異議人　即
　　受處分　人　甲○○
右列受處分人因違反道路交通管理處罰條例案件，對於台北市交通事件裁決所於民國
九十二年十月三十日所為之裁決 (北市裁三字第裁二二─ＣＧ0000000號），
聲明異議，本院裁定如左：
    主  文
異議駁回。
    理  由
一原處分意旨略以：異議人即受處分人甲○○於民國九十二年七月二十日十時許，駕
  駛ＱＭ─八七六二號自用小客車往台北方向行駛，行經台北縣台二線○‧一公里處
  時，為台北縣政府警察局交通隊警員設於該處之雷射測速照相儀器測得其行車時速
  為每小時七十六公里，其行車速度超過該路段所設之時速五十公里速限有二十六公
  里，因認異議人有「駕駛人行車速度，超過規定之最高時速二十公里以上」之違規
  ，而依道路交通管理處罰條例第四十條第一項裁處罰鍰新台幣一千九百元整，並依
  同條例第六十三條第一項第一款之規定，記違規點數一點之處分。
二異議意旨略以：異議人於平日駕車行經該路段時，均會注意控制車速，不會超過時
  速六十五公里，絕無裁決書所指以時速七十六公里超速行駛之違規事實；又測速器
  於測速時可能因被測速車輛之相關位置或其他移動之物件等因素而影響測速結果之
  真實性，因而產生誤判，對此受理申訴機關並未給予異議人合理之解釋，為此聲明
  異議。
三按汽車駕駛人，行車速度，超過規定之最高時速者，處新臺幣一千二百元以上二千
  四百元以下罰鍰；又汽車駕駛人有第四十條第一項之情形者，除依原條款處罰鍰外
  ，並予記違規點數一點，此道路交通管理處罰條例第四十條第一項、第六十三條第
  一項第一款定有明文。次按汽車駕駛人，行車速度，超過規定之最高時速二十公里
  以上，而於期限內繳納或到案聽候裁決者，處一千九百元罰鍰，此違反道路交通管
  理事件統一裁罰標準表亦有明文。
四查本件異議人於九十二年七月二十日十時，駕駛ＱＭ─八七六二號自用小客車往台
  北方向行駛，於行經台北縣台二線○‧一公里處時，以時速每小時七十六公里行駛
  ，超過該路段所設之時速五十公里速限有二十六公里等情，有雷射測速照相儀器攝
  得之採證照片一幀、臺北縣政府警察局九十二年九月三十日北警交字第０九二０一
  ０一七五七號函在卷可稽。而台北縣政府警察局所設之雷射測速照相儀器，係向志
  伸股份有限公司所購，該公司則係自國外引進先進之雷射測速照相儀器，該儀器為
  Ｓｏｄｉ　Ｓｃｉｅｎｔｉｆｉｃａ公司出產之ＡＵＴＯＶＥＬＯＸ１０４／Ｃ－
  ２機型雷射測速儀器，該儀器已列入Ｍｉｃｈｉｇａｎ測速任務編組編訂之測速設
  備合格採購產品清冊；該儀器係以時間─距離原理操作，於環境溫度攝氏負三十度
  Ｃ至正六十度Ｃ範圍內可符合各項最低功能要求，能正確量測速度介於五至一九五
  ｍｐｈ（約合時速：每小時八至三一四公里）之目標車輛，其誤差值在一ｍｐｈ（
  約合時速：每小時一‧六公里）間，且該儀器於九十二年二月作過維修、校正等情
  ，有台北縣政府警察局於九十三年一月三十日以北警交字第○九三○○○八三七五
  號函檢附之經台灣台北地方法院公證處認證之雷射測速器檢測合格英文原本暨中文
  譯本、志伸股份有限公司維保紀錄等影本資料各乙份，在卷足參。堪認台北縣政府
  警察局所設之雷射測速照相儀器，有高度之準確性，且九十二年二月方作過維修、
  校正，其準確性應無疑義，是該雷射測速照相儀器所測得之速度自有公信力，可為
  執法採證之依據。
四異議人雖辯稱：測速器於測速時亦可能因被測速車輛之相關位置或其他移動之物件
  等因素而影響測速結果之真實性或因而產生誤判云云。然查，細酌本件採證照片，
  所攝之異議人駕駛汽車之車牌清晰可見，且照片上顯示該車之前、後、左、右並無
  其他車輛經過，異議人辯稱可能受相關位置或其他移動物件等因素影響，而產生誤
  判云云，顯為卸責之詞，不足採信。
五本件事證明確，受處分人之違規行為堪以認定。從而原處分機關認異議人有「駕駛
  人行車速度，超過規定之最高時速二十公里以上」之違規，而依道路交通管理處罰
  條例第四十條第一項裁處罰鍰新台幣一千九百元，並依同條例第六十三條第一項第
  一款之規定，記違規點數一點之處分，並無不當。異議人之異議為無理由，應予駁
  回。
六據上論斷，應依道路交通案件處理辦法第十九 條，裁定如主文。
中　　　華　　　民　　　國　　九十三　　年　　　四　　　月　　二十九　　日
                              臺灣士林地方法院交通法庭
                                  法  官  江　翠　萍
右正本證明與原本無異。
如不服本裁定應於送達後五日內向本院提出抗告狀。
                                  書記官  范　淑  芬
中　　　華　　　民　　　國　　九十三　　年　　　四　　　月　　 三十 　　日
